臺灣高等法院刑事裁定
110年度聲字第4329號
聲  請  人  臺灣高等檢察署檢察官
受  刑  人  蔡坤達


上列聲請人因受刑人數罪併罰有二裁判以上，聲請定其應執行之
刑（聲請案號：臺灣高等檢察署110年度執聲字第1929號），本
院裁定如下：
    主  文
甲○○犯如附表所示各罪所處之刑，應執行有期徒刑貳年壹月，如
易科罰金，以新臺幣壹仟元折算壹日。
    理  由
一、聲請意旨略以：受刑人甲○○因營利姦淫猥褻等數罪，先後經
    判決確定如附表，應依刑法第53條、第51條第5款規定定其
    應執行之刑，爰依刑事訴訟法第477條第1項聲請裁定等語。
二、按裁判確定前犯數罪者，併合處罰之；數罪併罰有二裁判以
    上者，應依刑法第51條之規定定其應執行之刑；宣告多數有
    期徒刑者，於各刑中之最長期以上，各刑合併之刑期以下，
    定其刑期，但不得逾30年，刑法第50條第1項、第53條、第5
    1條第5款分別定有明文。又裁判確定前犯數罪而併合處罰之
    案件，有二以上之裁判，應依刑法第51條第5款至第7款定應
    執行之刑時，最後事實審法院即應據檢察官之聲請，以裁定
    定其應執行之刑，殊不能因數罪中之一部分犯罪之刑業經執
    行完畢，而認檢察官之聲請為不合法，予以駁回。
三、經查，本件受刑人因於附表所示日期，犯如附表所示各罪，
    先後經本院判處如附表所示之刑，均經分別確定在案。而附
    表所示各罪，其犯罪時間均在附表編號1所示裁判確定日前
    ，本院並為各該犯罪事實之最後事實審法院，有上開判決書
    及本院被告前案紀錄表在卷可稽。又雖如附表編號1部分已
    執行完畢（本院卷第165頁），揆諸前開說明，其與附表編
    號2至編號13所示之罪合於數罪併罰之要件，仍應就附表編
    號1至13所示之罪，合併定應執行刑。是本院審核認聲請為
    正當，經本院函請檢察官及受刑人表示意見，斟酌檢察官所
    函覆之意見後（本院卷第179頁），考量受刑人所犯如附表
    所示各罪均為圖利媒介性交罪，暨上揭犯罪反應出之人格特
    性及部分罪刑先前已定之執行刑，並權衡其行為責任與整體
    刑法目的及相關刑事政策等因素，定其應執行刑，並諭知易
    科罰金之折算標準如主文所示。
四、據上論斷，應依刑事訴訟法第477條第1項，刑法第53條、第
    51條第5款、第41條第1項前段、第8項，裁定如主文。
中　　華　　民　　國　　110 　年　　12　　月　　9 　　日
                  刑事第三庭    審判長法　官  張惠立
                                      法　官  廖怡貞
                                      法　官  鄭昱仁
以上正本證明與原本無異。
如不服本裁定，應於收受送達後五日內向本院提出抗告狀。
                                      書記官  劉靜慧  
中　　華　　民　　國　　110 　年　　12　　月　　14　　日
附表：
編號  1 2 3 罪名  意圖使女子與他人為性交之行為，而媒介以營利 圖利媒介性交罪 圖利媒介性交罪 宣告刑  有期徒刑6月 有期徒刑6月 有期徒刑6月 犯罪日期  101年10月起至102年9月17日之間 106年2月16日 106年2月22日 偵查機關年度案號  臺北地檢102年度偵字第19458、21580、22349、22556號 臺北地檢106年度偵字第7490、7493、8151、8681、8772、8925、11958號 臺北地檢106年度偵字第7490、7493、8151、8681、8772、8925、11958號 最 後 事 實 審 法院 臺灣高等法院 臺灣高等法院 臺灣高等法院  案號 105年度上更（一）字第46號 108年度上訴字第1723號 108年度上訴字第1723號  判決日期 107年11月15日 110年2月3日 110年2月3日 確  定 判  決 法院 最高法院 最高法院 最高法院  案號 108年度台上字第404號 110年度台上字第5021號 110年度台上字第5021號  確定日期 108年3月21日 110年10月14日 110年10月14日 得否易科罰金  是 是 是 備註  臺北地檢108年度執字第2724號（徒刑易科罰金，已執行完畢） ⑴臺北地檢110年度執字第4751號 ⑵附表編號2至13曾經臺灣高等法院108年度上訴字第1723號判決判處應執行有期徒刑1年10月確定  

編號  4 5 6 罪名  圖利媒介性交罪 圖利媒介性交罪 圖利媒介性交罪 宣告刑  有期徒刑6月 有期徒刑6月 有期徒刑6月 犯罪日期  105年12月23日 105年12月24日 106年1月4日 偵查機關年度案號  臺北地檢106年度偵字第7490、7493、8151、8681、8772、8925、11958號 臺北地檢106年度偵字第7490、7493、8151、8681、8772、8925、11958號 臺北地檢106年度偵字第7490、7493、8151、8681、8772、8925、11958號 最 後 事 實 審 法院 臺灣高等法院 臺灣高等法院 臺灣高等法院  案號 108年度上訴字第1723號 108年度上訴字第1723號 108年度上訴字第1723號  判決日期 110年2月3日 110年2月3日 110年2月3日 確  定 判  決 法院 最高法院 最高法院 最高法院  案號 110年度台上字第5021號 110年度台上字第5021號 110年度台上字第5021號  確定日期 110年10月14日 110年10月14日 110年10月14日 得否易科罰金  是 是 是 備註  ⑴臺北地檢110年度執字第4751號 ⑵附表編號2至13曾經臺灣高等法院108年度上訴字第1723號判決判處應執行有期徒刑1年10月確定   

編號  7 8 9 罪名  圖利媒介性交罪 圖利媒介性交罪 圖利媒介性交罪 宣告刑  有期徒刑6月 有期徒刑6月 有期徒刑6月 犯罪日期  105年12月20日 106年2月8日 106年2月9日 106年3月13日 106年2月15日 偵查機關年度案號  臺北地檢106年度偵字第7490、7493、8151、8681、8772、8925、11958號 臺北地檢106年度偵字第7490、7493、8151、8681、8772、8925、11958號 臺北地檢106年度偵字第7490、7493、8151、8681、8772、8925、11958號 最 後 事 實 審 法院 臺灣高等法院 臺灣高等法院 臺灣高等法院  案號 108年度上訴字第1723號 108年度上訴字第1723號 108年度上訴字第1723號  判決日期 110年2月3日 110年2月3日 110年2月3日 確  定 判  決 法院 最高法院 最高法院 最高法院  案號 110年度台上字第5021號 110年度台上字第5021號 110年度台上字第5021號  確定日期 110年10月14日 110年10月14日 110年10月14日 得否易科罰金  是 是 是 備註  ⑴臺北地檢110年度執字第4751號 ⑵附表編號2至13曾經臺灣高等法院108年度上訴字第1723號判決判處應執行有期徒刑1年10月確定   

編號  10 11 12 罪名  圖利媒介性交罪 圖利媒介性交罪 圖利媒介性交罪 宣告刑  有期徒刑6月 有期徒刑6月 有期徒刑6月 犯罪日期  106年1月20日 106年2月8日 106年2月13日 106年2月15日 106年2月27日 106年3月2日 106年3月6日 106年3月8日 106年3月8日 106年3月13日 偵查機關年度案號  臺北地檢106年度偵字第7490、7493、8151、8681、8772、8925、11958號 臺北地檢106年度偵字第7490、7493、8151、8681、8772、8925、11958號 臺北地檢106年度偵字第7490、7493、8151、8681、8772、8925、11958號 最 後 事 實 審 法院 臺灣高等法院 臺灣高等法院 臺灣高等法院  案號 108年度上訴字第1723號 108年度上訴字第1723號 108年度上訴字第1723號  判決日期 110年2月3日 110年2月3日 110年2月3日 確  定 判  決 法院 最高法院 最高法院 最高法院  案號 110年度台上字第5021號 110年度台上字第5021號 110年度台上字第5021號  確定日期 110年10月14日 110年10月14日 110年10月14日 得否易科罰金  是 是 是 備註  ⑴臺北地檢110年度執字第4751號 ⑵附表編號2至13曾經臺灣高等法院108年度上訴字第1723號判決判處應執行有期徒刑1年10月確定   

編號  13 （以下空白）  罪名  圖利媒介性交罪   宣告刑  有期徒刑6月   犯罪日期  106年3月13日   偵查機關年度案號  臺北地檢106年度偵字第7490、7493、8151、8681、8772、8925、11958號   最 後 事 實 審 法院 臺灣高等法院    案號 108年度上訴字第1723號    判決日期 110年2月3日   確  定 判  決 法院 最高法院    案號 110年度台上字第5021號    確定日期 110年10月14日   得否易科罰金  是   備註  ⑴臺北地檢110年度執字第4751號 ⑵附表編號2至13曾經臺灣高等法院108年度上訴字第1723號判決判處應執行有期徒刑1年10月確定